臺灣臺南地方法院刑事判決　　　　　　　　　　　　九十二年度易字第一三七三號
　　公　訴　人　臺灣台南地方法院檢察署檢察官
　　被　　　告　丙○○
　　選任辯護人　蕭麗琍律師
右列被告因違反商標法等案件，經檢察官提起公訴（九十二年度偵緝字第一一七一號
、九十二年度偵緝字第一一七二號、九十二年度偵緝字第一一七三號）及移
九十二年度偵字第一三六五一號、九十二年度偵緝字第一○一三號），本院判決如左
：
    主  文
丙○○共同連續行使偽造私文書，足以生損害於公眾及他人，處有期徒刑貳年陸月。
扣案之仿冒「一匙靈」洗衣粉及仿冒「一匙靈亮彩」洗衣粉共計伍仟零陸拾陸盒均沒
收。
    事  實
一、丙○○明知如附表三所示之「月—」、「ＡＴＴＡＣＫ」、「一匙靈」、「
    一匙靈亮彩」、「亮彩」等圖樣分別係日商乙○石鹼株式會社（乙○石鹼股份有
    限公司）、日商乙○株式會社（乙○股份有限公司）、台灣乙○股份有限公司先
    後向經濟部中央標準局（於民國八十八年一月二十六日改制為經濟部智慧財產局
    ）所申請註冊取得商標專用權之商標圖樣，專用於肥皂、香皂、洗衣、洗髮劑、
    清潔劑、藥皂、洗衣用清潔劑、洗衣用漂白劑及其他清潔劑等商品。詎丙○○明
    知標有上開商標圖樣「一匙靈」及「一匙靈亮彩」洗衣粉，且產品外觀近似於台
    灣乙○公司所出品之洗衣粉，且該包裝盒上印有：「乙○（台灣）股份有限公司
    出品、新竹縣口湖鄉○○村○○路六號、Attack一匙靈係由日本乙○株式會社授
    權使用註冊商標」文字之私文書，足以使一般消費者誤認係日商乙○公司及台灣
    乙○公司之真正產品，致與台灣乙○公司所生產之相同洗衣粉真品相混淆，竟仍
    基於概括之犯意，冒稱非真有其人之「邱汶德」，連續於附表一編號一、五、六
    、七號所示之時間、地點，販賣於同一商品上使用相同於前開商標專用權人之名
    稱及註冊商標圖樣，而足與前開商標專用權人所產銷之真品相混淆之「一匙靈」
    及「一匙靈亮彩」等洗衣粉予庚○○○（業經本院判決無罪確定）、甲○○（業
    經台灣台南地方法院檢察署檢察官不起訴處分確定）、己○○（業經本院判決有
    期徒刑三月確定）及丁○○（業經台灣士林地方法院判決拘役三十日確定）等人
    。嗣為警分別於附表二編號四、五、六、七、九所示之時間、地點，搜索扣得如
    附表二編號四、五、六、七、九所示之洗衣粉，而循線查知上情。另丙○○尚復
    承前揭概括犯意，與辛○○（業經高雄地方法院判處有期徒刑四月確定）共同基
    於犯意聯絡，委由辛○○透過不知情之同為泰新工業股份有限公司業務專員楊毅
    誠（業經台灣高雄地方法院檢察署檢察官不起訴處分確定）之介紹，於附表一編
    號二所示之時、地，由丙○○、黃志宏共同駕駛牌照號碼Ｎ六－九九五號自用
    小客車載貨、販賣於同一商品上使用相同於前開商標專用權人之名稱及註冊商標
    圖樣，而足與前開商標專用權人所產銷之真品相混淆之「一匙靈」及「一匙靈亮
    彩」等洗衣粉予戊○○（業經高雄地方法院檢察署檢察官不起訴處分確定）；再
    由辛○○透過不知情之南億商行業務員胡紹仁（業經台灣台南地方法院檢察署檢
    察官不起訴處分確定）之介紹，分別於附表一編號三、四所示之時、地，販賣前
    揭洗衣粉予陳勝欽、歐志彬二人（均經台灣台南地方法院檢察署檢察官不起訴處
    分確定）。嗣為警分別於附表二編號一、二、三、八號所示之時間、地點，搜索
    扣得如附表二編號一、二、三、八號所示之洗衣粉，而循線查知上情。
二、案經日商乙○股份有限公司及台灣乙○股份有限公司訴由台南市警察局移送暨台
    灣台南地方法院檢察署檢察官自動檢舉偵辦；日商乙○股份有限公司及台灣乙○
    股份有限公司訴由台灣高雄地方法院檢察署檢察官偵查後呈台灣高等法院檢察署
    令轉台灣台南地方法院檢察署檢察官偵查移送併案審理，及由日商乙○股份有限
    公司及台灣乙○股份有限公司訴由台灣士林地方法院檢查署檢察官移送併辦。
    理  由
一、訊據被告丙○○矢口否認有何前揭違反商標法及行使偽造文書之犯行，辯稱：伊
    不認識庚○○○、戊○○、歐志彬、甲○○、己○○等人，其與邱汶德是在埔里
    喝酒時認識的，並一起至現金商行賭十三支，係邱汶德賣洗衣粉給庚○○○，當
    時我在旁邊有聽到他們在談價錢，且庚○○○也說該洗衣粉是向邱汶德買的。另
    外證人辛○○、甲○○、戊○○、己○○在審理中均無法確認當初販賣仿冒洗衣
    粉之人是就是伊，又其於八十九年間曾出國，並未在國內，怎麼販賣仿冒洗衣粉
    云云。經查：
（一）告訴人日商乙○公司及台灣乙○公司為如附表三所示「月」、「ＡＴＴＡ
      ＣＫ」、「一匙靈」、「亮彩」、「一匙靈亮彩」之正商標及聯合商標圖形之
      專用權人，此有商標註冊證及商標公報等資料在卷可按，告訴人二人確為上開
      商標之專用權人，而且扣案之前揭洗衣粉均為仿冒品，業經告訴人指訴甚詳，
      並有仿冒品分析資料一份在卷可佐，互核相符，足資認定。
（二）證人庚○○○於本院九十三年八月五日審理時證稱：「（當時為何要向丙○○
      購買？）他開公司，他說價格比較便宜，比量販店便宜五元。」、「（是誰介
      紹你去向他買？）是他自己來推銷的。」、「（為什麼八十九年四月六日的警
      訊說，一匙靈是向邱汶德買的？）當時丙○○說有一個朋友說要賣一匙靈，被
      刑警隊查獲的時候，我們老闆打電話給丙○○，丙○○說那個朋友叫邱汶德。
      我之前的一匙靈的貨款也是交給丙○○。」、「第一次是丙○○自己一個人開
      車來說要賣一匙靈，第二次除丙○○以外還有二個人，第二次載亮彩一匙靈過
      來。」、「．．．我從來沒有跟邱汶德接觸過。警察問我話的時候，因為丙○○說一匙靈是邱汶德的。所以我就說一匙靈是邱汶德的。」等語，核與證人陳
      亦勝及楊俊男於本院八十九年易字第一八三三號違反商標法案件訊問時結證稱
      ：丙○○送該批洗衣粉至現金商行當天伊二人均在現場，有看見丙○○帶二個
      人進來卸貨，並看到庚○○○與丙○○到外面談價錢，當時丙○○也有過去與
      伊二人一起玩十三支，之後庚○○○過來拿錢給丙○○等情相符（見本院八十
      九年易字第一八三三號刑事卷第四十五頁、第四十六頁）。
（三）證人甲○○於本院九十三年八月五日審理時證稱：「（是否可以說明當時如何
      向丙○○買？）當時他有載一批一匙靈到歸仁平北街二十六號的店，我有在店
      裡面，己○○說這批貨比較便宜，我將這批貨打電話告訴尤添福，．．．問他
      要不要，他說要。丙○○把貨卸在平北街的店。」、「（丙○○載貨給己○○
      的時候，你當場有看到丙○○？）是的。我見過他一次面。」等語，另於台灣
      台南地方法院檢察署八十九年度偵字第一六二三號違反商標法案件偵查時供
      稱：「（提示丙○○影像照片乙紙，此人有無見過？）他就是賣我洗衣粉之人
      ，約在八十九年六月初，因為我跟己○○有生意往來到他店裡，剛好影像照片
      中之人載了乙批一匙靈要來賣給己○○，對方共有二人，己○○向我說這批貨
      比較便宜，看我客戶是否需要，我就當場打電話給尤添福，尤某表示要四十箱
      ，我就向廖某表示要四十箱，錢交給廖某後，我就將貨直接載去賣給尤添福，
      直到本件事發後，我打電話給己○○問他賣洗衣粉之人是誰，廖某說他叫邱汶
      德。」等語（見該偵查卷第二十三頁）。
（四）證人己○○於本院九十三年八月五日審理時證稱：「（仿冒的一匙靈，是向何
      人買的？）有一個邱汶德的人來推銷的，之後就以電話聯絡，約定地點再去拿
      貨。是事情發生後，在警察局警察拿口卡給我看，警察告訴我，我才知道那個
      人就是丙○○。」、「（在警察局的筆錄，有說你們都叫他誠哥？）是送貨過
      來給我們的人，告訴我他們私下都稱名片上邱汶德名字那個人為誠哥。」、「
      （當時賣給你，自稱邱汶德的人，是否當庭的丙○○？當庭指認）當時只接觸
      一次，臉模有像。」等語，台灣台南地方法院檢察署八十九年度偵字第一六
      二三號違反商標法案件偵查時供稱：「（你的一匙靈洗衣粉如何來？）向一個
      拿名片寫邱汶德的男子所買的，他是跑業務的。」、「我在刑警隊時，警察有
      查其他的案子，而提供一個「丙○○」的口卡片讓我指認。」、「（是否口卡
      片上之人賣你的？）是的，沒有錯。」（見該偵查卷第六頁）、「（為何向丙○○購買大量一匙靈？）因便宜所以大量購買，．．．是丙○○自己來推銷的
      ，他拿邱汶德名片給我。」等語（見該偵查卷第三十五頁）。
（五）證人丁○○於本院九十三年八月二十六日審理時證稱：「（在警察局的時候，
      警察拿出口卡給你指認，你才認出是丙○○？）警察局傳真的照片很清楚。時
      間過太久了，現在我已經很模糊了，但是在作筆錄當時可以確定賣一匙靈的是
      那個人。」、「（對八十九年十月九日刑警隊筆錄有何意見？提示並告以要旨
      ）是這樣沒錯。」、「（當時警察有調口卡給你看，你指認是丙○○？提示並
      告以要旨）沒錯。」、「（對偵訊時檢察官提示丙○○的口卡給你指認，你回
      答是？）是的。」等語，另證人丁○○亦於台灣士林地方法院士林檢察署偵訊
      時供稱：「（是向何人買一匙靈？）是丙○○，因大同分局拿口卡片給我指認
      ，我確定是他。」、「（此次買的價格是否特別便宜？）有比較便宜二、三元
      ，每盒五十六元購入，以前買的貨有時向經銷商或大賣場，此次是因為比較便
      宜，才向丙○○買，丙○○沒說貨從何來，我也沒問。」、「（丙○○與你接
      洽幾次？）二次，第一次是人來推銷，談成後約一個多小時，丙○○即開車來
      送貨，第二次是店長遇到丙○○，但我不在。」等語（見該署八十九年偵字第
      一二七號偵卷第二十四、二十五頁）。
（六）證人辛○○於本院九十三年八月五日審理時證稱：「（先前在九十一年違反商
      標法的案件被高雄地院判刑？）有的。」、「（這個案件裡面的犯罪事實，有
      販賣仿冒的一匙靈、一匙靈亮彩給別人？）是的。」、「（當時也有跟法官說
      ，丙○○剛開始拿邱汶德的名片給你？）有的。」、「當時好像有很多人在高
      雄地方法院指認丙○○的照片，半身的照片，黑白的。那時候我才知道邱汶德
      的人是丙○○。」、「（現場的人何人是丙○○（當庭指認）？）時間太久了
      ，我不太記得，當庭指認被告比較像丙○○（就庭上的五位證人及被告指認）
      。」等語，另本院調閱台灣高雄地方法院九十年易字第三三九九號刑事案件卷
      宗（含高雄地方法院檢察署八十九年偵字第九四四七號偵查卷、高警刑字第八
      一四二號警卷），證人辛○○於該案偵審時供稱：「這是由一位叫邱汶德的
      人要求我幫忙介紹南部客戶，因為高雄我沒有熟悉，所以才要求楊毅誠幫我介
      紹。」（見該案警卷第八頁背面）、「（說送貨的人是否照片上的丙○○，提
      示照片？）是的，但他自稱是邱汶德。」（見該案偵查卷第二八頁）、「（
      提示丙○○口卡片及照片，有何意見？）丙○○就是邱汶德。」等語（見該案
      法院審理卷第五十三頁）。互參證人戊○○於本院九十三年八月五日審理時證
      稱：「（楊毅誠拿這些仿冒一匙靈亮彩賣給你的時候，是否他自己一個人來賣
      給你的？）有好幾個人，有一個開匯豐的廂型車送貨過來，送貨過來的人，他
      有在切結書上簽名邱汶德。」、「（邱汶德是否在發票還是送貨單上簽名？）
      當時是簽在切結書上的。」、「（當時貨款交給誰？）邱汶德。就是當時簽邱
      汶德的人。很像當庭這個被告。」等語，及證人戊○○於高雄地方法院檢察署
      八十九年偵字第九四四七號案偵查中供稱：「（據黃志宏稱陪同其去送貨者，
      名丙○○，男、五十三年三月十日生，．．．你是否認識（提示照片）？）該
      丙○○就是與楊毅誠之朋友送貨至我賣場的司機，也就是收受我該貨款，且署
      名邱汶德之人。」（見該偵查卷第一００頁）、「（說送貨的人是否照片上的
      丙○○，提示照片？）是的，但他簽邱汶德的名字。」等語（見該偵查卷第二
      ０八頁）；及證人黃志宏於該案警詢中亦證稱：「約於八十九年二月二十二日
      早上，我受丙○○電話之雇，用我該部Ｎ六－九九五號中華紅銀色客貨兩用
      車，由丙○○指定在某地點，載運仿冒．．．一匙靈、亮彩、一匙靈亮彩字樣
      商標之洗衣粉，給位於大寮鄉．．．之捷統五金大賣場，由丙○○帶路，．．
      ．當日下午在搬運貨時，辛○○就來幫忙搬運。」、「（丙○○雇請你載運仿
      冒．．．一匙靈亮彩字樣商標之洗衣粉，共有幾次？）約有十幾次，高雄、台
      南、嘉義一帶（詳細地點已忘記。）」等語（見該偵查卷第一三頁）。
（七）按證人於案發時之供述較少權衡其利害得失或受他人干預，且記憶鮮明，印象
      深刻，當較諸事後之詞為可採信，尤其本件距案發已逾四年，且本件各位證人
      向被告購買或證人辛○○與之共同販賣前揭洗衣粉均僅幾次以下之接觸，除其
      後有更易之詞能證明與事實不符或其初供係屬虛偽者外，自不得以事後無法完
      整之供述，即任意捨棄初供不採。從而，以證人庚○○○、甲○○、陳亦勝、
      楊俊男、己○○、丁○○、辛○○、戊○○、黃志宏於偵查或警詢時指認被告
      照片之一致性，且渠等證人分散台灣南北，在向被告購買前揭洗衣粉之前與被
      告均素昧平生，毫無利害關係可言，而偵查機關更分屬台南、高雄、士林地方
      法院檢察署，渠等豈會不約而同均指證被告售與前揭洗衣粉？再印證前開證人
      庚○○○等人於本院審理中之證述，益見證人庚○○○、甲○○、己○○、丁○○、辛○○、戊○○於偵查或警詢時對被告指認之供述，應足信採。又被告
      販售之前揭洗衣粉流入各零售商店，先於八十九年三月十日在朱俊志所營上永
      連連鎖生鮮百貨桂林總店查獲後，接連經警查獲（如附表二），迄同年十月六
      日於己○○所營中立便利商店倉庫查獲為止，台南、高雄、士林地方法院檢察
      署因前揭各該證人之指證即同步傳訊被告，惟被告均避不出庭，並於八十九年
      九月二十六日出境迄九十二年十一月十八日再入境等情，有內政部警政署入出
      境管理局九十三年三月十一日境信冉字第０九三一０四四四八六０號函附被告
      出入境紀錄在卷可參，再核前揭紀錄被告另外三次出入境期間（八十九年二月
      四日至同月八日、八十九年八月十四日至同月十八日、八十九年九月十二日至
      同月二十六日），二次五日；一次十五日，均屬短暫，其一再辯稱八十九年間
      出國不可能在國內販賣前揭仿冒洗衣粉乙節，已有不實，且本件八十九年底各
      有關偵查機關正密集傳訊時，被告竟出境逾三年未歸，不無畏罪潛逃之嫌，並
      有拉長偵查時程而令前揭各證人淡忘整個販售過程細節之企圖昭然若揭。顯見
      被告丙○○確實係販賣仿冒商標之一匙靈洗衣粉予庚○○○、甲○○、己○○
      、丁○○之人；並與辛○○透過楊毅誠、胡紹仁販賣仿冒商標之一匙靈洗衣粉
      給戊○○、歐志彬、陳勝欽無誤。此外，本件復有仿冒「一匙靈」洗衣粉及「
      一匙靈亮彩」洗衣粉共計五千零六十六盒扣案可證，及本院八十九年度易字第
      一八三三號刑事判決〈庚○○○部分〉、本院九十年度易字第四二二號刑事判
      決〈己○○部分〉、台灣士林地方法院九十年度簡字第五三一號刑事簡易判決
      〈丁○○部分〉、台灣高雄地方法院九十年度易字第三三九九號刑事判決〈辛○○部分〉、高雄地方法院檢察署八十九年度偵字第九四四七、一一二０五號
      不起訴處分書〈戊○○、楊毅誠部分〉、台南地方法院檢察署八十九年度偵字
      第一一七八六號不起訴處分書〈歐志彬部分〉、同署八十九年度偵字第八一０
      五號不起訴處分書〈胡紹仁部分〉、同署八十九年度偵字第五八六二號不起訴
      處分書〈陳勝欽部分〉、同署八十九年度偵字第一０六二三號不起訴處分書〈
      尤添福、甲○○部分〉各一份附卷可稽。綜上，被告所辯顯係卸責之詞，委無
      可採，事證明確，其犯行應足認定。
二、按商標法業於民國九十二年五月二十八日經總統以華總一義字第０９２０００９
    ５９９０號令修正公布，同年十一月二十八日施行，其中第六十三條更改條次為
    第八十二條，修法前後之兩法條之刑度均相同。被告行為後，法律有變更，依刑
    法第二條第一項前段規定，比較新舊法，本件自應適用裁判時即修正後之商標法
    。
三、被告以仿冒品「一匙靈」及「一匙靈亮彩」充為告訴人公司製造之真品，而販賣
    予不特定之消費者，係犯商標法第八十二條之販賣仿冒商標之商品罪；其於販賣
    時明知仿冒品洗衣粉包裝盒上印有：「乙○（台灣）股份有限公司出品、新竹縣
    湖口鄉○○村○○路六號、ＡＴＴＡＣＫ一匙靈係由日本乙○株式會社授權使用
    註冊商標」等文字之私文書，仍予以販賣，其顯有主張該包裝盒所載文字內容意
    義之意思，並且足以使一般消費者誤認係日商乙○公司及台灣乙○公司之真正產
    品，係犯刑法第二百十六條之行使第二百十條偽造私文書罪（公訴人於本院審理
    中追加起訴行使偽造私文書部分）。被告丙○○與辛○○間於附表編號二、三、
    四號之犯行有犯意聯絡及行為分擔，為共同正犯。被告與辛○○先後利用不知情
    之庚○○○、甲○○、楊毅誠、戊○○、胡紹仁、歐志彬、陳勝欽等成年人為之
    ，係為間接正犯。又被告販賣仿冒商標之商品之行為、行使第二百十條偽造私文
    書之行為，各係以一行為侵害告訴人日商乙○公司及台灣乙○公司二被害人，為
    想像競合犯，分別依刑法第五十五條之規定從一重處斷。被告先後多次販賣仿冒
    商標之商品、行使第二百十條偽造私文書之犯行，各係時間緊接，犯罪基本構成
    要件相同，顯均係基於概括之犯意反覆為之，應各依連續犯之規定論以一罪，即
    連續販賣仿冒商標之商品罪、連續行使第二百十條偽造私文書罪，並分別加重其
    刑。被告以一行為觸犯上開連續販賣仿冒商標之商品罪、連續行使第二百十條偽
    造私文書罪之二罪名，為想像競合犯，依刑法第五十五條之規定從一重罪即連續
    行使第二百十條偽造私文書罪處斷。爰審酌被告犯罪之動機、目的、手段、因所
    仿冒之洗衣粉品質低劣嚴重破壞告訴人前揭品牌洗衣粉之信譽，告訴人因而滯銷
    損失慘重、殃及廣大無辜消費者、暨被告於八十五年間曾犯偽造金門高梁酒等案
    件，經台灣高等法院台南分院判處有期徒刑二年六月，併科罰金五萬元，嗣上訴
    後，經最高法院發回更審中及犯後偵審中毫無悔意等一切情狀，量處如主文所示
    之刑，以資懲儆。扣案之仿冒「一匙靈」洗衣粉及仿冒「一匙靈亮彩」洗衣粉共
    計五千零六十六盒，依商標法第八十三條之規定宣告沒收。
四、臺灣台南地方法院檢察署檢察官及台灣士林地方法院檢察署檢察官移送併辦（九
    十三年度偵字第一三六五一號、九十二年度偵緝字第一○一三號）之事實與前揭
    論罪科刑之事實，有連續犯之裁判上一罪關係，本院均應併予審判，附此敘明。
據上論斷，應依刑事訴訟法第二百九十九條第一項前段，商標法第八十二條、第八十
三條，刑法第十一條前段、第二條第一項前段、第二十八條、第五十六條、第二百十
六條、第二百十條、第五十五條，判決如主文。
本案經檢察官壬○○到庭執行職務
中      華      民      國      九十三      年      九      月  二十三  日
                                  臺灣臺南地方法院刑事第十庭
                                      審判長  法  官  陳忠鎣
                                              法  官  林勝利
                                              法  官  鍾邦久
右正本證明與原本無異。
如不服本判決，應於判決送達後十日內，向本院提出上訴狀。
                                              書記官  張豐榮
中      華      民      國      九十三      年      九      月  二十三  日
附表一：
┌──┬────┬─────┬──────┬─────┬───────┐
│編號│ 買受人 │  時  間  │  地   點   │  數    量│價格（每盒，  │
│    │        │          │            │          │新台幣）      │
├──┼────┼─────┼──────┼─────┼───────┤
│ 一 │庚○○○│八十九年一│台南縣佳里鎮│一匙靈亮  │六十六、二五元│
│    │        │、二月間  │安西里一一三│彩洗衣粉  │              │
│    │        │          │二號。      │六十餘箱  │              │
│    │        │          │            │（每箱八  │              │
│    │        │          │            │ 盒）     │              │
├──┼────┼─────┼──────┼─────┼───────┤
│ 二 │ 戊○○ │八十九年二│高雄縣大寮鄉│一匙靈洗衣│              │
│    │        │月二十二日│鳳林路四路十│粉、一匙靈│六十三元      │
│    │        │          │號。        │亮彩洗衣粉│              │
│    │        │          │            │共二千四百│              │
│    │        │          │            │盒        │              │
├──┼────┼─────┼──────┼─────┼───────┤
│ 三 │ 陳勝欽 │八十九年二│台南縣永康市│一匙靈亮彩│              │
│    │        │、三月間  │中華路七七○│洗衣粉四十│六十五元      │
│    │        │          │號。        │盒        │              │
├──┼────┼─────┼──────┼─────┼───────┤
│ 四 │ 歐志彬 │八十九年三│台南市○○街│一匙靈洗衣│              │
│    │        │月一日    │七號        │粉、一匙靈│              │
│    │        │          │            │亮彩洗衣粉│ 六十四、五元 │
│    │        │          │            │共一千六百│              │
│    │        │          │            │盒        │              │
├──┼────┼─────┼──────┼─────┼───────┤
│ 五 │ 甲○○ │八十九年六│台南縣歸仁鄉│一匙靈亮彩│              │
│    │        │月初      │和平北街二六│洗衣粉四十│              │
│    │        │          │號          │箱（每箱  │ 五十八元     │
│    │        │          │            │八盒）    │              │
├──┼────┼─────┼──────┼─────┼───────┤
│ 六 │ 己○○ │八十九年六│台南縣歸仁鄉│不詳      │ 一匙靈洗衣粉 │
│    │        │月中旬    │和平北街二六│          │ 六十五元，一 │
│    │        │          │號          │          │ 匙靈亮彩洗衣 │
│    │        │          │            │          │ 粉七十元     │
├──┼────┼─────┼──────┼─────┼───────┤
│ 七 │ 丁○○ │八十九年八│台北縣八里鄉│一匙靈洗衣│              │
│    │        │月間      │中山路一七七│粉、一匙靈│              │
│    │        │          │號          │亮彩洗衣粉│  五十六元    │
│    │        │          │            │共十五箱（│              │
│    │        │          │            │每箱八盒）│              │
└──┴────┴─────┴──────┴─────┴───────┘
附表二：
┌──┬────┬───────────┬─────────┬─────┐
│編號│受搜索人│時間                  │地點              │ 查獲數量 │
├──┼────┼───────────┼─────────┼─────┤
│ 一 │ 朱俊志 │八十九年三月十日      │高雄市○○區○○路│一匙靈洗衣│
│    │        │下午二時五十八分      │一九六號一樓      │粉、一匙靈│
│    │        │                      │                  │亮彩洗衣粉│
│    │        │                      │                  │共一百四十│
│    │        │                      │                  │四盒      │
├──┼────┼───────────┼─────────┼─────┤
│ 二 │ 戊○○ │八十九年三月十日      │高雄縣大寮鄉鳳林四│一匙靈洗衣│
│    │        │下午六時十五分        │路十號            │粉、一匙靈│
│    │        │                      │                  │亮彩洗衣粉│
│    │        │                      │                  │共一千六百│
│    │        │        │                  │盒        │
│    │        │                      │                  │          │
│    │        │                      │                  │          │
├──┼────┼───────────┼─────────┼─────┤
│ 三 │ 陳勝欽 │八十九年三月三十日    │台南縣永康市○○路│一匙靈亮彩│
│    │        │下午二時四十五分      │七七號          │洗衣粉二十│
│    │        │                      │                  │五盒      │
│    │        │                      │                  │          │
│    │        │                      │                  │          │
├──┼────┼───────────┼─────────┼─────┤
│ 四 │ 陳義清 │八十九年三月三十日    │台南縣善化鎮○○路│一匙靈亮彩│
│    │        │下午四時二十分        │二四二號地下室一樓│洗衣粉十七│
│    │        │                      │                  │盒        │
│    │        │                      │                  │    │
├──┼────┼───────────┼─────────┼─────┤
│ 五 │ 尤添福 │八十九年七月三日      │台南縣六甲鄉○○路│一匙靈亮彩│
│    │        │下午三時三十分        │五三五號          │洗衣粉二百│
│    │        │                      │                  │八十八盒  │
├──┼────┼───────────┼─────────┼─────┤
│ 六 │ 丁○○ │八十九年九月十四日    │台北縣八里鄉○○路│一匙靈洗衣│
│    │        │下午二時四十分        │一七七號          │粉、一匙靈│
│    │        │                      │                  │亮彩共五十│
│    │        │                      │                  │六盒      │
├──┼────┼───────────┼─────────┼─────┤
│ 七 │ 己○○ │八十九年九月二十五日  │台南縣歸仁鄉和平北│一匙靈洗衣│
│    │        │下午三時十五分        │街二六號          │粉八盒    │
│    │        │                      │                  │一匙靈亮彩│
│    │        │            │                  │洗衣粉八盒│
├──┼────┼───────────┼─────────┼─────┤
│ 八 │ 歐志彬 │八十九年十月三日      │台南市○○街七號  │一匙靈洗衣│
│    │        │下午十六時三十分      │                  │粉九百四十│
│    │        │                      │                  │四盒、一匙│
│    │        │                      │                  │靈亮彩洗衣│
│    │        │                      │                  │粉一百四十│
│    │        │                      │                  │四盒      │
├──┼────┼───────────┼─────────┼─────┤
│ 九 │ 己○○ │八十九年十月六日      │台南縣歸仁鄉○○路│一匙靈洗衣│
│    │        │下午五時              │與勝利街口中立便利│粉一千七百│
│    │        │                      │商店後面木造倉庫  │四十九盒  │
│    │        │                      │                  │一匙靈亮彩│
│    │        │                      │                  │洗衣粉八十│
│    │        │                      │                  │三盒      │
└──┴────┴───────────┴─────────┴─────┘
附錄法條：
商標法第八十二條
明知為前條商品而販賣、意圖販賣而陳列、輸出或輸入者，處一年以下有
期徒刑、拘役或科或併科新臺幣五萬元以下罰金。
商標法第八十三條
犯前二條之罪所製造、販賣、陳列、輸出或輸入之商品，或所提供於服務
使用之物品或文書，不問屬於犯人與否，沒收之。
中華民國刑法第二百一十六條
(行使偽造變造或登載不實之文書罪)
行使第二百十條至第二百十五條之文書者，依偽造、變造文書或登載不實
事項或使登載不實事項之規定處斷。
中華民國刑法第二百一十條
(偽造變造私文書罪)
偽造、變造私文書，足以生損害於公眾或他人者，處五年以下有期徒刑。
